【裁判字號】    89,易,1477
【裁判日期】    890510
【裁判案由】    違反商標法等
【裁判全文】
臺灣高雄地方法院刑事判決                        八十九年度易字第一四七七號
    公  訴  人  臺灣高雄地方法院檢察署檢察官
    被      告  甲○○
右列被告因違反商標法案件，經檢察官提起公訴（八十九年度偵字第二三一四號），
本院判決如左：
    主  文
甲○○連續明知為於同一商品或類似商品，使用相同於他人註冊商標之圖樣而販賣，
累犯，處有期徒刑肆月，如易科罰金，以佰元折算壹日。
扣案之仿冒勞力士錶壹佰拾貳只、仿冒伯爵錶拾柒只、仿亞米茄錶陸只、仿百年齡錶
貳只、仿愛彼錶拾貳只、仿卡地亞錶肆只、香奈兒錶壹只、仿百達斐麗錶肆只、仿古
奇錶參只、仿雷達錶肆只，均沒收。
    事  實
一、甲○○曾有多次賭博、竊盜前科，最近一次係於民國八十七年間，經台灣板橋地
    方法院判處有期徒刑一年確定，並於八十八年七月十二日執行完畢。甲○○平日
    以擺地攤販賣手錶為業，明知如附表所示之商標圖樣圖樣，業經如附表所示之公
    司，依法向經濟部中央標準局（現改制為智慧財產局）申請註冊登記，經核准取
    得商標專用權，指定使用於鐘錶及其組件類及其他應屬本類之一切商品，均係國
    內外知名之商標，尚在專用期間內，竟意圖欺騙他人，於八十九年一月間某日向
    真實身分暨年籍不詳之「陳先生」之成年男子，以每只新台幣（下同）三百五十
    元至四百元不等之價格，與市價相差甚鉅之價格，販入如附表所示商標圖樣之仿
    冒手錶一批，並基於意圖營利之概括犯意，於八十九年一月間起，在高雄市○○
    路夜市之地攤，連續以每只六百元至七百元不等之價格，多次販賣予不特定人牟
    利。嗣於八十九年一月十八日下午十一時許，在上該地攤為警當場查獲，並扣得
    尚未賣出之仿冒勞力士錶一百十二只、仿冒伯爵錶十七只、仿亞米茄錶六只、仿
    百年齡錶二只、仿愛彼錶時二只、仿卡地亞錶四只、香奈兒錶一只、仿百達斐麗
    錶四只、仿古奇錶三只、仿雷達錶四只。
二、案經如附表所示之商標專用權人訴由台南縣警察局歸仁分局報請台灣高雄地方法
    院檢察署檢察官偵察起訴。
    理  由
一、右揭犯罪事實，業據被告甲○○於本院審理時供承不諱，並有如事實欄所示之仿
    冒品扣案可佐。又如附表所示之商標圖樣，業經如附表所示之公司向經濟部中央
    標準局申請商標註冊，取得商標專用權，指定使用於鐘錶及其組件及其他應屬本
    類之一切商品，尚在專用期間內，此有經濟部中央標準局商標註冊證十紙附卷可
    稽。另該扣案之物品一批，經本院當庭勘驗結果，因質地粗糙，一見即可確認係
    仿冒品無訛。本件事證明確，被告之犯行洵堪認定。
二、核被告明知為仿冒品而仍販賣之所為，係犯商標法第六十三條之罪，公訴人認應
    依商標法第六十二條第一款處斷，尚有未洽，惟起訴事實相同，爰依法變更起訴
    法條，併此敘明。又被告先後多次販賣仿冒品之數行為，時間緊接，所犯罪名基
    本構成要件相同，顯係出於概括之犯意反覆為之，為連續犯，應依刑法第五十六
    條之規定以一罪論。又被告之行為雖同時違反公平交易法第二十條第一款之規定
    ，應依同法第三十五條規定處斷，惟被告行為後，公平交易法第三十五條已於八
    十八年二月三日修正變更，並自同年月五日起施行，而依修正後公平交易法第三
    十五條第一項規定，於科處被告刑罰前，須先經中央主管機關依同法第四十一條
    規定限期命其停止、改正其行為或採取必要更正措施，而逾期未停止、改正其行
    為或未採取必要更正措施，或停止後再為相同或類似違反行為，始科處行為人刑
    罰，較之修正前之公平交易法第三十五條規定，顯然新法較有利於被告，依刑法
    第二條第一項從新從輕之原則，自應適用裁判時之新法規定。茲本件既未經中央
    主管機關限期命其停止、改正其行為或採取必要更正措施，自不符合修正後公平
    交易法第三十五條之犯罪構成要件，不能據此論科。公訴人就本件被告所犯違反
    商標法第六十三條之犯行，於起訴法條雖未論及，惟該部分之犯罪事實與公訴人
    認定被告違反公平交易法之犯罪事實係屬同一事實，且起訴事實亦已記載明確，
    是公訴人另引用公平交易法第三十五條顯係誤引，附此敘明。查被告曾於八十七
    年間，經台灣板橋地方法院判處有期徒刑一年確定，並於八十八年七月十二日執
    行完畢，其於五年以內再犯本件有期徒刑以上之罪，為累犯，依刑法第四十七條
    規定加重其刑。爰審酌被告為牟一己私利，販賣上開仿冒品，侵害他人之智慧財
    產權，有損我國在國際間之形象，固屬非是，惟念其犯後坦承犯行，態度良好等
    一切情狀，量處如主文所示之刑，並諭知易科罰金之折算標準。至扣案之仿冒勞
    力士錶一百十二只、仿冒伯爵錶十七只、仿亞米茄錶六只、仿百年齡錶二只、仿
    愛彼錶時二只、仿卡地亞錶四只、香奈兒錶一只、仿百達斐麗錶四只、仿古奇錶
    三只、仿雷達錶四只，依商標法第六十四條規定，不問屬於犯人與否，均宣告沒
    收。
據上論斷，應依刑事訴訟法第二百九十九條第一項前段、第三百條，商標法第六十三
條、第六十四條，刑法第十一條、第五十六條、第四十一條、第四十七條，罰金罰鍰
提高標準條例第二條，判決如主文。
本案經檢察官黃彩秀到庭執行職務。
中      華      民      國    八十九    年      五      月      十      日
                                  臺灣高雄地方法院刑事第七庭
                                      法  官  何  悅  芳
右正本證明與原本無異。
如不服本判決，應於判決送達後十日內，向本院提出上訴狀。
                                      書記官  吳  良  美
中      華      民      國    八十九    年      五      月      十一    日
附錄本案論罪科刑法條全文
商標法第六十三條：
  明知為前條商品販賣、意圖販賣陳列、輸出或輸入者，處一年以下有期徒刑、拘役
  或科或併科新台幣五萬以下罰金。
商標法第六十四條：
  犯前二條之罪所製造、販賣、陳列、輸出或輸入之商品不問屬於犯人與否，沒收之
  。


司法院資訊處製作；財團法人民間司法改革基金會備份。
